Inventaris van het archief van de Afdeling Arbeid II/(Hoofd)Afdeling Arbeidsverhoudingen van het Ministerie van Sociale Zaken en Werkgelegenheid(1937) 1946-1967
Nationaal Archief, Den Haag
- AFDELING ARBEID II / (HOOFD)AFDELING ARBEIDSVERHOUDINGEN, 1
  - Taak, 1.2
    - Internationale betrekkingen, 1.2.8
      - Stukken betreffende de Belgisch-Nederlands-Luxemburgse Economische Unie (Benelux)., 1948 - 1960; 182-231; 40 pakken en 10 omslagen
        - Stukken betreffende het opstellen van een Arbeidsverdrag tussen de Benelux-landen. 1956 - 1958, 198-203
          - 1956-1958, 203
            Oude code: 127/130
        - Stukken betreffende het opstellen van de teksten van het ontwerp Unie-Verdrag. 1957 - 1959, 204-211
          Bevat veel correspondentie van de secretaris-generaal.
          - 1957 apr. - juni, 204
            Bevat tevens stukken betreffende het advies van de Sociaal-Economische Raad (SER).
            Oude code: 106/46
          - 1957 sep., 205
            Oude code: 107/47
            Opmerkingen: 06
          - 1958 jan. - 1960 mei, 206
            Oude code: 108/48
            Opmerkingen: 08
          - 1954-1956, 207
            Oude code: 98/38
          - 1957 jan. - feb., 208
            Oude code: 100/40 en 101/41
          - 1957 mrt., 209
            Oude code: 102/42 en 103/43
          - 1957 juli - aug., 210
            Betreft het ontwerp van de Memorie van Toelichting.
            Oude code: 105/45
          - 1957 nov. - 1959 jun., 211
            Bevat tevens vergaderverslagen nummer 2 tot en met 17 van de Raadgevende Interparlementaire Beneluxraad.
            Oude code: 109/49
        - Vergaderverslagen van het Permanent Comité van Ministers. 1950 - 1960, 212-220
          - 1950-1953, 212
            Oude code: 77/12
          - 1954 jan. - juni, 213
            Oude code: 78/13
          - 1954 juli - dec., 214
            Oude code: 79/14
          - 1955, 215
            Oude code: 80/15
          - 1956-1957, 216
            Oude code: 81/16
          - 1958 feb. - mei, 217
            Oude code: 82/17
          - 1958 dec. - 1959 apr., 218
            Oude code: 83/18
          - 1959 juni - okt., 219
            Oude code: 84/19
          - 1960, 220
            Oude code: 85/20
        - Vergaderverslagen van de Raad van Presidenten en de Raad van de Economische Unie. 1948 - 1960, 221-231
          - 1948-1952, 221
            Oude code: 86/21
          - 1953, 222
            Oude code: 87/22
          - 1954, 223
            Oude code: 88/23
          - 1955, 224
            Oude code: 89/24
          - 1956, 225
            Oude code: 90/25
          - 1957 - 1958 mrt., 226
            Oude code: 91/26
          - 1958 apr. - dec., 227
            Oude code: 92/27
          - 1959 jan. - juni, 228
            Oude code: 93/28
          - 1959 juli - dec., 229; omslag
            Oude code: 94/29
          - 1960 jan. - juni, 230
            Oude code: 95/30
          - 1960 juli - dec., 231; omslag
            Oude code: 96/31
      - Stukken betreffende het Bureau Internationale de Travail (BIT)., 1948 - 1959; 232-233; 1 pak en 1 omslag
        - Overleg met betrekking tot het opstellen van internationaal geldende arbeidsvoorwaarden voor de bemanning op binnenschepen op de Rijn. 1948 - 1959, 232; pak
          Oude code: 289/227
        - Deelneming door ambtenaren van de Afdeling Arbeidsverhoudingen aan de vergaderingen van het BIT inzake de regeling van arbeidsvoorwaarden van Rijnvaartpersoneel. 1949, 233
          Oude code: 290/13
      - Stukken betreffende de Europese Economische Gemeenschap (EEG)., 1957 - 1967; 234-240; 4 pakken en 3 omslagen
        - Overleg in EEG-verband inzake het gelijk belonen van arbeid van mannen en vrouwen. 1957 - 1960, 234
          Ook wel aangeduid met 'equal pay' of 'equal remuneration'.
          Oude code: 281/294
        - Europese besprekingen over het Europees Mijnwerkersstatuut. 1961 - 1965, 235; omslag
          Bevat tevens stukken betreffende het overleg naar aanleiding van de werkzaamheden van de commissie Kolen.
          Oude code: 282/485
        - Beantwoorden van vragen van de Tweede Kamer en de Europese Commissie. 1962 - 1965, 236; omslag
        - Overleg met betrekking tot het toepassen van artikel 119 van het EEG-verdrag inzake gelijke beloning van mannen en vrouwen. 1962 - 1965, 237-238
          - 1962, 237
            Oude code: 285/573
          - 1963-1964, 238
        - Voorbereiding van het Nederlandse standpunt met betrekking tot de harmonisatie van de arbeidsvoorwaarden in het goederenvervoer over de weg in de Europese Economische Gemeenschap (EEG). 1962 - 1967, 239
          Oude code: 284/479
        - Opstellen van een nota inzake het overmaken van een deel van het loon van arbeiders die geëmigreerd zijn in EEG-landen aan de achtergebleven gezinnen. 1964 - 1965, 240; omslag
          Ook wel de nota-Bosco genoemd.
          Oude code: 286/575
      - Stukken betreffende de samenwerking met Indonesië., 1951 - 1959; 241-245; 4 pakken en 1 omslag
        - Aanstellen en instrueren van het Hoofd van het Arbeidsconsulaat te Djakarta. 1951 - 1957, 241
          Oude code: 262/217
        - Instellen en stopzetten van enige vorm van arbeidsbemiddeling in Indonesië. 1953 - 1958, 242; omslag
          Oude code: 248/622
        - Discussie in de Tweede Kamer inzake het rapport van de Commissie Achterstallige Betalingen (CAB). 1953 - 1959, 243
          Oude code: 264/397
        - Maandrapporten van de Arbeidsattaché te Djakarta. 1954 - 1956, 244-245
          - Deel 1. 1954 - 1956, 244
            Oude code: 263/218
          - Deel 2. 1954 - 1956, 245
            Bevat tevens stukken betreffende het inmenging van de Indonesische autoriteiten bij beoordeling van Nederlandse contracten.
      - Stukken betreffende de International Labour Organisation (ILO)., 1948 - 1963; 246-249; 4 omslagen
        - Voorbereiden van het Nederlandse standpunt met betrekking tot het Verdrag no. 100 van de International Labour Organization betreffende gelijke beloning voor mannen en vrouwen voor gelijkwaardige arbeid. 1953 - 1955, 246
          Oude code: 165/293
        - Overleg met andere directies betreffende het toepassen van het ILO-verdrag 103 inzake bescherming van het moederschap. 1953 - 1963, 247
          Oude code: 292/582
        - Verslag van de 5e zitting van de Petroleum Commissie aan de minister en staatssecretaris. 1955 - 1956, 248
          Oude code: 293/239
        - Overleg met andere directies inzake het totstandkomen van Verdrag 111 van de Internationale Arbeidsconferentie inzake discriminatie in beroep en beroepsuitoefening. 1955 - 1959, 249
          Oude code: 294/214